【裁判字號】    98,上訴,1253
【裁判日期】    980612
【裁判案由】    違反毒品危害防制條例
【裁判全文】
臺灣高等法院臺中分院刑事判決        98年度上訴字第1253號
上  訴  人
即  被  告  甲○○
                      號
                    現於另案在臺灣臺中看守所
上列上訴人因違反毒品危害防制條例案件，不服臺灣臺中地方法
院98年度訴字第1097號中華民國98年4月28日第一審判決（起訴
案號：臺灣臺中地方法院檢察署98年度毒偵字第845號），提起
上訴，本院判決如下：
    主  文
上訴駁回。
    理  由
一、按協商判決，除有刑事訴訟法第455條之4第1項第1款於訊問
    程序終結前，撤銷合意或撤回協商聲請者；第2款被告協商
    之意思非出於自由意志者；第4款被告所犯之罪非第455條之
    2第1項所定得以聲請協商判決者 ；第6款被告有其他較重之
    裁判上一罪之犯罪事實者 ；第7款法院認應諭知免刑或免訴
    、不受理者 。或協商判決違反同條第2項「法院應於協商合
    意範圍內為判決；法院為協商判決所科之刑，以宣告緩刑或
    二年以下有期徒刑、拘役或罰金刑為限」之規定者，不得上
    訴，刑事訴訟法第455條之10第1項定有明文。又同法第367
    條前段：「第二審法院認為上訴有第362條前段之情形者，
    應以判決駁回之」、同法第372條規定：「第367條之判決上
    訴時，第二審法院認其為無理由而駁回上訴，或認為有理由
    而發回該案件之判決，得不經言詞辯論為之」，此程序依同
    法第455條之11第1項規定對於協商判決之上訴準用之。
二、上訴人即被告甲○○（下稱被告）上訴意旨略以：按刑之量
    定，為求個案裁判之妥當性，法律賦予法院裁量權，責其依
    刑法第57條規定，衡酌行為人及其行為等具體情況，為個案
    之整體刑罰評價，使罪刑均衡，輕重得宜，以契合社會之法
    律感情；此外，並應顧及該案與具有類似前科且犯罪情況類
    似之他案被告之間，量刑之符合比例原則與平等原則，以避
    免對具有類似前科、犯類似罪行之數名被告，產生量刑上之
    歧異，最高法院97年度台上字第1513號旨著有判決。本件被
    告施用第一級毒品，因毒品具成癮性，且當前政的反毒政策
    對施用毒品者均視之為病患，又刑法第50條增訂「科刑時應
    以行為人之責任為基礎」，而原審判決有刑罰裁量的不一致
    性，致使忽略被告各項權益云云。
三、經查：被告固不服原判決而提起上訴，惟查被告因違反毒品
    危害防制條例案件，經檢察官提起公訴，於第一審言詞辯論
    終結前，因被告認罪，由被告聲請原審法院改依協商程序而
    為判決，經原審法院同意就被告願受科刑之範圍事項於審判
    外進行協商，而被告未選任辯護人，原審法院乃指定公設辯
    護人為被告之辯護人以協助進行協商，協商中被告表示所願
    受科之刑為施用第一級毒品罪有期徒刑1年6月，經協商成立
    ，原審法院在協商合意範圍內為判決，有原審準備程序筆錄
    、宣示判決筆錄可參，經核於法並無不合。此外本件查無刑
    事訴訟法第455條之4各款所列情形，揆諸上揭理由，依法不
    得上訴，被告上訴為不合法，應予駁回，並不經言詞辯論逕
    行判決之。
據上論斷，應依刑事訴訟法第455條之11第1項、第367條前段 、
第372條，判決如主文。
中    華    民    國    98    年    6     月    12    日
            刑事第七庭    審判長法  官  林  榮  龍
                                法  官  張  惠  立
                                法  官  鄭  永  玉
以上正本證明與原本無異。
如不服本判決應於收受送達後十日內向本院提出上訴書狀，其未
敘述上訴理由者，並得於提起上訴後十日內向本院補提理由書狀
（均須按他造當事人之人數附繕本）「切勿逕送上級法院」。
                                書記官    瑞  芳
中    華    民    國    98    年    6     月    12    日


司法院資訊處製作；財團法人民間司法改革基金會備份。
